---
title: "ALKIS-Datenextraktion"
author: "MLI (lipka@uka-nord.de)"
date: "`r format(Sys.time())`"
output: 
  html_document: 
    toc: yes
params:
  alkisDataFile:
    label: "Pfad zur ALKIS Eingabedatei:"
    value: "../testdaten/SH/Bestandsdatenauszug_NAS_ETRS89_UTM_0348.xml"
    input: file
    multiple: FALSE
    accept: "text/xml"
  dynamic:
      label: "Dynamische Übersichtskarte ausgeben? (kann bei großen Datensätzen sehr lange dauern...)"
      value: TRUE
---

```{r setup, include=FALSE}
knitr::opts_chunk$set(echo = FALSE, warning = FALSE, message = FALSE)
# Loading additional libraries:
library(mapview) # dynamische Karten plotten
source("processALKIS.R") # lade eigentlichen Code aus externem Skript
```

```{r LoadData}
## Testdatensätze mit Eigentümerdaten:
#alkisDataFile <- "../testdaten/SH/Bestandsdatenauszug_NAS_ETRS89_UTM_0348.xml"
alkisDataFile <- params$alkisDataFile

alkis <- processALKIS(path2NASfile = alkisDataFile,
                      crs = 25832)
```

`r nrow(alkis$ETtab)` Flurstücke extrahiert aus ALKIS-NAS-Datei. 

# Übersichtskarte:

```{r, fig.width=10, fig.height=10}
mapOV(alkis, dynamic = params$dynamic)
```

*ToDo: Maßstab und Hintergrundkarte in statischer Karte ergänzen*

# Flurkarte

mit Flurstücksnummern und Färbung der 12 wichtigsten Eigentümer(gemeinschaften):

```{r FSplot, fig.width=30, fig.height=30}
mapFlur(alkis)
```

*ToDo: ggrepel labels, ET-Namen, Maßstab, Luftbild als Hintergrund, Gemarkung, Flur, Gemeindenamen*

# Tabellen

## Flurstücke

`r nrow(alkis$ETtab)` Flurstücke 
mit einer Gesamtfläche von 
`r alkis$ETtab$amtlicheFlaeche %>% sum() / 10000` ha.

Die Folgende Tabelle zeigt jedes Flurstück mit genauer Bezeichnung, amtlicher Fläche und zugehörigen Eigentümern oder Eigentümergemeinschaften:

```{r}
tabFS(alkis)
```


## Eigentümer(gemeinschaften)

Jeder Einzeleigentümer oder Eigentümergemeinschaft mit jeweils Anzahl und Fläche ihrer Flurstücke:

```{r FStable}
tabEG(alkis)
```

## Persönliche Daten

Jeder Eigentümer mit aus ALKIS-Daten extrahierten Adressen und Telefonnummern:

```{r ETtable}
tabET(alkis)
```

